臺灣士林地方法院刑事判決　　　　　　　　94年度易字第46號
公　訴　人　臺灣士林地方法院檢察署檢察官
被　　　告　丙○○
　　　　　　丁○○
上列被告因傷害等案件，經檢察官提起公訴（93年度偵字第
10451 號），本院判決如下：
    主  文
丙○○傷害人之身體，處有期徒刑參月，如易科罰金，以佰元
折算壹日。折疊式雨傘壹支，沒收。
丁○○公然侮辱人，處罰金貳仟元，如易服勞役，以佰元折算
壹日。
     事  實
一、丁○○於民國（以下同）93年10月7 日20時許，在臺北市士
    林區○○○路105 巷11號對面工地擔任工地主任，因夜間施
    工產生噪音，導致該巷11號2 樓住戶乙○○不堪其擾而至工
    地與丁○○理論，詎丁○○不理會，竟在工地門口之道路旁
    公然以不雅之「幹」向乙○○辱罵，並舉手作勢要打人狀，
    幸為現場之吳秉元、盧文顯等人勸阻，始未發生衝突；嗣乙○○之夫丙○○因聽聞上情，旋於93年10月9 日17時30分許
    ，至該工地找丁○○理論，雙方因而發生口角，丙○○竟基
    於傷害人身體之犯意，持其所有隨手攜帶之折疊式雨傘毆打
    丁○○之背部及手臂，致丁○○受有右前臂內側擦傷約10乘
    2 公分併瘀腫，下背部正中瘀腫約5 乘5 公分等普通傷害。
二、案經丁○○、乙○○告訴及臺北市政府警察局士林分局報告
    臺灣士林地方法院檢察署檢察官偵查起訴。
    理  由
一、訊據被告丙○○對於上揭時、地以其所有之折疊式雨傘毆打
    告訴人丁○○，致其背部及手臂受傷之犯行，坦承不諱，核
    與告訴人丁○○指訴情節相符，復有台北市立陽明醫院出具
    內載丁○○受有右前臂內側擦傷約10乘2 公分併瘀腫，下背
    部正中瘀腫約5 乘5 公分等傷情之診斷證明書一紙在卷足憑
    ，被告丙○○傷害犯行事證明確，其犯行洵堪認定。
二、訊據被告丁○○對於上揭時、地對著乙○○罵「幹」等情，
    亦坦承不諱，並經告訴人乙○○指訴明確，復經證人吳秉元
    、盧文顯證述屬實，被告丁○○所舉證人甲○○（即現場挖
    土方之工人）於本院審理時亦到庭結證稱：「...... 被告
    丁○○有回罵『幹』字，然後把乙○○手甩開，被告丁○○
    並有作勢要打乙○○的動作.... 。 」等語，互核相符，被
    告丁○○雖辯稱：伊雖對乙○○罵「幹」，並無侮辱乙○○
    之意，蓋當時工人挖到地下水管在冒水，伊想前往處理，但
    乙○○卻拉住伊不讓伊走，在情急之下，伊才以工地常用之
    口頭禪脫口而出云云。然查按刑法上之公然侮辱罪，祇須侮
    辱行為足使不特定人或多數人，得以共見共聞即行成立。（
    司法院三十年院字第二一七九號解釋參照），故只要在事實
    上有此多數人得共見共聞之狀況，即足認為已達到公然之程
    度。次按，「侮辱」係以使人難堪為目的，以言語、文字、
    圖畫或動作，表示不屑輕蔑或攻擊之意思，足以對於個人在
    社會上所保持之人格及地位，達貶損其評價之程度而言；次
    查不雅「幹」字，乃大男人主義者將女性視為其性附庸品，
    而建立在不平等權力關係的宰制稱霸現象之粗鄙、輕侮，足
    以使人受辱之言詞，告訴人乙○○是一位正常家庭之女性，
    並非工地之工人，亦非從事不高尚職業之女子，在馬路邊，
    於眾目睽睽得共見共聞之下，被一工地主任以粗鄙輕侮之「
    幹」字辱罵，當足以使其個人在社會上所保持之人格及地位
    ，達貶損其評價之程度，自屬名譽受損害。是被告丁○○空
    言辯稱僅是口頭禪，並無侮辱告訴人云云，顯是飾卸之詞，
    不足採信，本件事證明確，被告丁○○犯行洵堪認定，應依
    法論科。
三、查被告丙○○傷害人之身體，核其所為，係犯刑法第277 條
    第1 項之普通傷害罪。被告丁○○公然侮辱人，核犯刑法第
    309 條第1 項之公然侮辱罪。爰審酌被告丙○○、丁○○之
    品行、犯罪之動機、目的、手段、犯罪時所受之刺激、被害
    人所受傷害程度及被告犯罪後之態度等一切情狀，爰分別量
    處如主文所示之刑，並分別諭知易科罰金及易服勞役之折算
    標準。末查被告丙○○用以傷害告訴人丁○○之折疊雨傘1
    支，係被告丙○○所有且供犯罪所用，雖未扣案，然據被告
    丙○○稱目前置於家中，並未滅失，應依刑法第38條第1 項
    第2 款併予宣告沒收。
據上論斷，應依刑事訴訟法第299 條第1 項前段，刑法第277 條
第1 項、第309 條第1 項、第41條第1 項前段、第42條第2 項、
第38條第1 項第2 款、罰金罰鍰提高標準條例第1 條前段、第2
條，判決如主文。
本案經檢察官靳開聖到庭執行職務。
中　　華　　民　　國　　94　　年　　3 　　月　　24　　日
                  刑事第一庭審判長法  官  雷雯華
                                  法  官  江翠萍
                                  法  官  張國棟
以上正本證明與原本無異。
如不服本判決應於送達後10日內向本院提出上訴狀。
                                  書記官  何子傑
中　　華　　民　　國　　94　　年　　3 　　月　　24　　日
附錄本案論罪科刑法條全文
刑法第277條第1項：
傷害人之身體或健康者，處3 年以下有期徒刑、拘役或1,000 元
以下罰金。
刑法第309條
公然侮辱人者，處拘役或300元以下罰金。
以強暴犯前項之罪者，處1 年以下有期徒刑、拘役或500 元以下
罰金。
